【裁判字號】    95,訴,11901
【裁判日期】    951222
【裁判案由】    清償借款
【裁判全文】
臺灣臺北地方法院民事判決             95年度訴字第11901號
原      告   台新國際商業銀行股份有限公司
法定代理人   丙○○
訴訟代理人   乙○○
被      告   甲○○
上列當事人間請求清償借款事件，本院於中華民國95年12月21
日言詞辯論終結，判決如下：
    主      文
被告應給付原告新台幣陸拾萬肆仟肆佰參拾參元，及其中新台幣
肆拾玖萬陸仟玖佰捌拾貳元，自民國九十五年十一月十四日起至
清償日止，按年利率百分之二十計算之延滯利息。
訴訟費用由被告負擔。
    事實及理由
一、依兩造現金卡信用貸款約定書第24條約定，如被告因本債務
    涉訟時，合意以本院為第一審管轄法院，是本院自有管轄權
    。
二、原告起訴主張：
    被告於民國（下同）94年9月30日與原告成立現金卡信用貸
    款契約（帳號：00000000000000），依約被告即得以金融卡
    提款或轉帳方式動撥貸款額度內之現金，並依約於每月之繳
    款截止日繳納每月應還款之金額。借款人如未依約繳款，原
    告得自應付還本日或付息日之翌日起至清償日止，按年利率
    20%計付延滯利息，並約定借款人如有停止付款或拒絕承兌
    或付款者，或任何一宗債務不依約清償等情事者，債務視為
    全部到期，應立即清償全部借款並繳付利息及違約金。詎料
    ，被告自94年9月30日核撥貸款起至95年11月13日止，共積
    欠貸款新台幣（下同）604,433元（含本金496,982元、延滯
    利息100,486元、利息6,965元）迄未清償。依上開規定，本
    債務視為全部到期，爰依消費借貸契約之法律關係，訴請被
    告返還借款等語。並聲明如主文所示。
三、被告則以：
    原告請求之利息太高，兩造雖曾協商不成立，但被告同意讓
    原告扣除三分之一等語置辯。並聲明：原告之訴駁回。
四、本件原告主張之事實，業據其提出現金卡信用貸款申請書及
    約定書、客戶帳務明細查詢等為證，核屬相符，堪信為真實
    。惟被告另以原告請求之利息過高等語，資為抗辯。按約定
    利率，超過週年20%者，債權人對於超過部分之利息，無請
    求權，民法第205條定有明文，此乃約定利率最高之限制。
    本件借款延滯利息依兩造信用貸款約定書第8條約定，借款
    人如未依約繳款，原告得自應付還本日或付息日之翌日起至
    清償日止，按年利率20%計付延滯利息，則依兩造上開之約
    定，原告主張本件借款利息以年利率20%計付延滯利息，未
    逾上述民法有關年息20%之最高限制，是原告之請求非屬無
    據，被告上開之抗辯，顯無可採。從而，原告依消費借貸契
    約之法律關係，請求被告給付如主文第1項所示之本金及延
    滯利息為有理由，應予准許。
五、據上論結，本件原告之訴為有理由，依民事訴訟法第78條，
    判決如主文。
中    華    民    國    95    年    12    月    22    日
                  民事第五庭    法  官  蔡如琪
以上正本係照原本作成
如對本判決上訴，須於判決送達後20日內向本院提出上訴狀
中    華    民    國    95    年    12    月    22    日
                                書記官  劉寶鈴


司法院資訊處製作；財團法人民間司法改革基金會備份。
